【裁判字號】    89,台抗,65
【裁判日期】    890218
【裁判案由】    宣告破產
【裁判全文】
最高法院民事裁定                                  八十九年度台抗字第六五號
    再抗告人  甲○○
    代 理 人  陳正杰律師
右再抗告人因與相對人乙○○等間聲請宣告破產事件，對於中華民國八十八年十一月
二十九日台灣高等法院裁定（八十八年度抗字第三九○四號），提起再抗告，本院裁
定如左：
    主  文
再抗告駁回。
再抗告程序費用由再抗告人負擔。
    理  由
按債務人停止支付者，推定其不能清償債務，依破產法所規定和解或破產程序，清理
其債務。又破產，對於債務人不能清償債務者，宣告之。破產法第一條第二項、第五
十七條分別定有明文。
本件原法院以：再抗告人及其連帶保證人張朝翔、張朝喨固有如台灣台北地方法院（
下稱台北地院）八十八年度破字第二六號裁定附表所示之不動產及動產，然上開不動
產已設定抵押權予華南銀行營業部等銀行，有土地及建物登記簿謄本附該卷可稽，是
以上開不動產究竟價值如何？是否於清償抵押債權後尚有餘額足供清償其他債權？即
有加以調查之必要。台北地院以國內企業受世界性金融風暴侵襲致景氣低迷為由，認
再抗告人及禾豐企業集團因其他債權人查封其不動產致無法處分用以償債而未按期付
息，僅係一時財務調度困難，未達不能清償債務之程度，即乏依據。次查，再抗告人
及其連帶保證人雖曾與其他債權人組成之「禾豐企業集團張氏家族債權人委員會」協
調，然迄未達成任何具體可行之協議，有「禾豐企業集團張氏家族債權人委員會」組
織章程、會員大會會議記錄及定期協調會議記錄等件在卷足憑，並經證人即「禾豐企
業集團張氏家族債權人委員會」主任委員張芳節於台北地院證述在卷。則再抗告人之
總債務究係若干？是否能與連帶保證人張朝翔、張朝喨提出方案，而與債權人洽商解
決？亦有加以調查之必要。台北地院以再抗告人及其連帶保證人張朝翔、張朝喨已與
其他債權人組成之「禾豐企業集團張氏家族債權人委員會」協商解決清償債務之方案
，多數債權人猶認再抗告人尚能清償債務而未對之聲請宣告破產，相對人之債權合計
僅五百四十萬元，占再抗告人已自認之債務額五億九千餘萬元未及百分之一，就上開
業經查封之不動產未先依強制執行程序參與分配以求償，即聲請宣告再抗告人破產，
對於尚與再抗告人進行協調及有和解之望之其他債權人而言，甚為不平為由，而駁回
相對人之聲請，亦嫌速斷。揆諸前開說明，再抗告人停止支付利息或分期付款予債權
人，是否已達不能清償債務之程序，即有深入調查之必要。因而將台北地院駁回相對
人聲請宣告再抗告人破產之裁定廢棄，發回詳查更為裁定。經核於法洵無違誤。再抗
告意旨，指摘原裁定不當，求予廢棄，非有理由。
據上論結，本件再抗告為無理由，依破產法第五條，民事訴訟法第四百九十二條第一
項、第九十五條、第七十八條，裁定如主文。
中      華      民      國    八十九    年      二      月     十八     日
                              最高法院民事第三庭
                                  審判長法官  范  秉  閣
                                        法官  朱  建  男
                                        法官  曾  煌  圳
                                        法官  許  澍  林
                                        法官  鄭  玉  山
      右正本證明與原本無異
                                              書  記  官
中      華      民      國    八十九    年      二      月              日


司法院資訊處製作；財團法人民間司法改革基金會備份。
